【裁判字號】    92,易,2264
【裁判日期】    920919
【裁判案由】    傷害
【裁判全文】
臺灣板橋地方法院刑事判決                        九十二年度易字第二二六四號
    公  訴  人  臺灣板橋地方法院檢察署檢察官
    被      告  乙○○
右列被告因傷害案件，經檢察官提起公訴（九十二年度偵字第一二二九三號），本院
判決如左：
    主  文
乙○○傷害人之身體，處拘役參拾日，如易科罰金，以佰元折算壹日。
    事  實
一、民國九十二年三月二十四日上午十一時許（起訴書誤載為凌晨零時許），乙○○
    騎乘機車行經臺北縣樹林市鎮○○○街口（起訴書誤載為八街口）之平交道前，
    巧遇亦騎乘機車之前同居人甲○○，甲○○乃向乙○○催討先前之借款，二人進
    而發生爭執，乙○○竟萌生傷害之犯意，徒手（起訴書誤載為山手）毆打甲○○
    ，致甲○○受有臉部左側、頰部（眼至嘴角）紅腫、挫傷、左肘、左膝挫傷、右
    膝摔傷之傷害。
二、案經甲○○訴由臺北縣政府警察局樹林分局移送臺灣板橋地方法院檢察署檢察官
    偵查起訴。
    理  由
一、右揭犯罪事實，業據被告乙○○於警詢中自白稱：於上述時地，甲○○騎車停在
    伊所駕駛之機車前面，伊騎乘機車擦撞到甲○○所駕駛機車，造成甲○○跌倒，
    伊要扶甲○○起來，甲○○將伊手推走，並用話激伊，伊生氣始以雙手毆打甲○
    ○之臉部及身體，然後同事丙○○看到將伊拉走，甲○○便騎機車離開，伊便騎
    乘機車跟在甲○○後面，要跟甲○○解釋道歉，但甲○○說不用說了，不理伊等
    語；於本院審理時自白稱：因甲○○用話激伊，伊始徒手打甲○○等語無訛（詳
    偵查卷宗第六頁反面、本院九十二年八月十二日審判筆錄第三頁），核與告訴人
    甲○○於警偵訊及本院審理中指述：伊本與乙○○同居，後乙○○移情別戀，當
    時伊跟乙○○討錢，乙○○不爽罵伊髒話，並毆打伊臉部成傷等語相符（詳偵查
    卷宗第九頁反面、第十九頁反面、本院九十二年八月十二日審判筆錄第三頁及其
    反面），並經證人丙○○於警詢及本院審理中證述：當時伊在平交道等火車，乙
    ○○與甲○○約在伊後面約十幾尺遠，伊從後視鏡看見甲○○坐在地上，摩托車
    倒在地上，伊即將甲○○拉起，將摩托車放好即離開等語屬實（詳偵查卷宗第三
    頁反面、本院九十二年八月十二日審判筆錄第三頁反面）。次者，告訴人受有臉
    部左側、頰部（眼至嘴角）紅腫、挫傷、左肘、左膝挫傷、右膝摔傷之傷害，並
    有仁愛醫院於九十二年三月二十四日出具之甲診字第三號診斷證明書乙紙在卷可
    稽（附於偵查卷宗第十一頁），堪認被告前開不利於己之自白核與事實相符，應
    堪採信。至告訴人固另指述：被告係故意以機車衝撞伊，使伊跌倒，並以安全帽
    毆打伊云云（詳本院九十二年八月十二日審判筆錄第三頁反面），惟此為被告所
    否認，本院亦查無其他證據足以證明被告有何告訴人所指之此部分犯行，是以，
    自不得僅憑告訴人單一之指述，即遽認被告有此部分之犯行，此部分應屬不能證
    明，附此敘明。綜上，本件事證明確，被告犯行，洵堪認定，應依法論科。
二、核被告乙○○所為，係犯刑法第二百七十七條第一項之傷害罪。爰審酌被告前未
    曾受有期徒刑以上刑之宣告，有臺灣高等法院被告全國前案紀錄表乙紙在卷可稽
    ，素行尚可，坦承犯行，犯後態度良好，惟迄今未與告訴人達成和解及賠償事宜
    ，兼衡告訴人所受之傷勢、被告之智識程度、生活狀況、犯罪之目的、手段、犯
    罪所生之危害等一切情狀，量處如主文所示之刑，並諭知易科罰金之折算標準，
    以示懲儆。
據上論斷，應依刑事訴訟法第二百九十九條第一項前段，刑法第二百七十七條第一項
、第四十一條第一項前段，罰金罰鍰提高標準條例第一條前段、第二條，判決如主文
。
本案經檢察官林佩菁到庭執行職務。
中      華      民      國      九十二      年    九    月      十九    日
                                  臺灣板橋地方法院刑事第四庭
                                      法  官  游  秀  雯
右正本證明與原本無異。
如不服本判決，應於判決送達後十日內，向本院提出上訴狀。
                                      書記官  陳  姿  利
中      華      民      國      九十二      年    九    月      十九    日
附錄本案論罪科刑法條全文：
刑法第二百七十七條
傷害人之身體或健康者，處三年以下有期徒刑、拘役或一千元以下罰金。
犯前項之罪因而致人於死者，處無期徒刑或七年以上有期徒刑；致重傷者，處三年以
上十年以下有期徒刑。


司法院資訊處製作；財團法人民間司法改革基金會備份。
